【裁判字號】    99,易,208
【裁判日期】    990406
【裁判案由】    竊盜
【裁判全文】
臺灣桃園地方法院刑事判決               99年度易字第208號
公  訴  人  臺灣桃園地方法院檢察署檢察官
被      告  甲○○
上列被告因竊盜案件，經檢察官提起公訴（98年度偵字第21120
號），被告於準備程序中就被訴事實為有罪之陳述，經本院裁定
進行簡式審判程序，茲判決如下：
    主  文
甲○○攜帶兇器竊盜，累犯，處有期徒刑柒月。
    事  實
一、甲○○前於民國91年間因施用毒品、贓物、竊盜等案件，經
    臺灣苗栗地方法院以92年度易字第507號、93年度易字第227
    號、93年度苗簡字第451號、臺灣高等法院臺中分院以93年
    度上易字第668 號刑事判決，分別判處有期徒刑1 年、1 年
    4 月、4 月、1 年6 月確定，嗣經臺灣苗栗地方法院依中華
    民國96年罪犯減刑條例，以97年度聲字第68號裁定分別視為
    減刑，迄96年7 月16日假釋期滿，假釋未經撤銷，所餘刑期
    以已執行完畢論（構成累犯）。詎其仍不知悔改，竟意圖為
    自己不法之所有，於98年6 月4 日凌晨3 時許，在桃園縣桃
    園市○○路○ 段80巷12號對面路邊之停車格，攜帶客觀上足
    以對人之生命、身體、安全構成威脅而具有危險性，可供兇
    器使用之自製一字型起子1 支，用以打開皇佳通運有限公司
    所有，而交丙○○持有保管之車牌號碼286-ZA號營業用大貨
    車之車門，進入車內，竊取放置於車內之由許添發所申用門
    號為0000000000號，並交由乙○○借予丙○○使用之粉紅色
    NOKIA 牌手機（手機序號為000000000000000 號）1 只及丙
    ○○所有高速公路通行費之回數票1 本而得手。嗣經警循線
    查獲。
二、案經苗栗縣警察局移送臺灣桃園地方法院檢察署檢察官偵查
    起訴。甲○○於準備程序中為有罪之陳述，經本院裁定行簡
    式審判程序。
    理  由
一、按被告以外之人於審判外之言詞或書面陳述，除法律有規定
    者外，不得作為證據。前項規定，於法院以簡式審判程序或
    簡易判決處刑者，不適用之，刑事訴訟法第159 條定有明文
    。查本案被告甲○○涉犯加重竊盜案件，經檢察官提起公訴
    ，被告於準備程序中就被訴事實為有罪之陳述，其所涉罪名
    為死刑、無期徒刑、最輕本刑3 年以上有期徒刑以外之罪，
    合於刑事訴訟法第273 條之1 得經法院裁定改行簡式審判程
    序之規定，經法官告知簡式審判程序之旨，並聽取公訴人及
    被告之意見後，合議庭裁定由受命法官獨任進行簡式審判程
    序，且無刑事訴訟法第159 條第1 項規定之適用，合先敘明
    。
二、上開時地之犯罪事實，業據被告甲○○於本院審理中自白不
    諱（見本院卷第23頁背面），並經被害人丙○○於警詢中指
    述遭竊情節明確（見臺灣桃園地方法院檢察署98年度偵字第
    21120 號卷《下稱偵卷》第13至15頁），復與證人劉國良、
    張宏慶、乙○○於警詢中證述之情節相符（見偵卷第8 頁、
    第10至12頁、第16至17頁），且有被害人丙○○出具之贓物
    認領保管單1 紙附卷可稽（見偵卷第35頁），又被告得手後
    即將該手機交付予不知情之劉國良使用以抵債，劉國良因認
    為吃虧，而於同日下午將該手機返還被告，復據證人劉國良
    供述在卷（見偵卷第8 頁），且有上開手機（序號為000000
    000000000 號）使用於劉國良申用門號0000000000號行動電
    話之通聯紀錄在卷可佐（見偵卷第45頁），互核均相符，由
    此足徵被告所為任意性自白，核與事實相符，洵堪採信。本
    件被告犯行，事證明確，應依法論科。
三、論罪科刑部分：
  (一)按刑法第321 條第1 項第3 款之「兇器」，其種類並無限制
    ，凡客觀上足對人之生命、身體、安全構成威脅，具有危險
    性之兇器均屬之，且祇須行竊時攜帶此種具有危險性之兇器
    為已足，並不以攜帶之初有行兇之意圖為必要。螺絲起子為
    足以殺傷人生命、身體之器械，顯為具有危險性之兇器（最
    高法院79年台上字第5253號判例參照）。本件被告持以行竊
    之一字型螺絲起子1 支，其握把固係塑膠製，但其長柄前端
    到一字型部分為金屬製，金屬製部分長約6 、7 公分，業據
    被告供述在卷（見本院卷第23頁背面），核與證人劉國良證
    稱，被告當天有揹包包出門，伊曾看過他包包內自製扁型起
    子，所以伊確信被告說有去偷1 台拖吊車，而該車有腳架偷
    不走之事等語相符（見偵卷第8 頁），是以堪認被告所持用
    之一字型螺絲起子，乃屬於質硬銳利之器具，若持以戳刺人
    體，顯足以傷害人之生命、身體，在客觀上對他人之生命身
    體安全構成威脅，具有危險性，為刑法第321 條第1 項第3
    款之所定之「兇器」無疑。
  (二)核被告邱旻賢所為，係犯刑法第321 條第1 項第3 款之攜帶
    兇器加重竊盜罪。被告持可供兇器使用之自製一字型起子1
    支，用以打開上開丙○○持有保管之上開大貨車之車門，進
    入車內，並發動引擎，而欲竊取該大貨車及車內物品，惟因
    該大貨車腳架未能收起，遂僅竊取放置於車內之上開粉紅色
    NOKIA 牌手機1 只及回數票1 本，是被告以單一加重竊盜之
    犯意，著手接續實施數個竊盜行為，應僅論以一加重竊盜罪
    為已足，而就已著手而未竊得該大貨車部分，不另論以加重
    竊盜未遂罪。另被告前曾受上揭事實欄所載罪刑宣告及刑之
    執行完畢情形，有臺灣高等法院被告前案紀錄表1 份在卷可
    稽，其於受有期徒刑執行完畢後，5 年內故意再犯本件有期
    徒刑以上之罪，為累犯，應依刑法第47條規定，加重其刑。
    爰審酌被告前有多次竊盜前科紀錄，正值壯年，猶不思以正
    當方法取得財物，卻恣意侵害他人財產權，竊取他人財物，
    所為實不足取，並危害社會治安及民眾財產安全，惟渠等犯
    後於本院審理中坦承犯行，態度尚稱良好，並衡酌其素行、
    犯罪動機、目的、手段、經濟困窘之生活狀況、智識程度暨
    檢察官具體求刑之範圍等一切情狀，量處如主文所示之刑，
    以示懲儆。至被告用以行竊之一字型螺絲起子1 支因未扣案
    ，亦無證據足認尚未滅失而存在，為免日後執行之困難，爰
    不予宣告沒收，併此敘明。
據上論斷，應依刑事訴訟法第273 條之1 第1 項、第299 條第1
項前段，刑法第320 條第1 項、第321 條第1 項第3 款、第47條
第1 項，刑法施行法第1 條之1 第1 項、第2 項前段，判決如主
文。
本案經檢察官徐文豪到庭執行職務。
中    華    民    國    99    年    4     月    6    日
                  刑事第九庭      法  官  黃立昌
以上正本證明與原本無異。
如不服本判決應於收受判決後10日內向本院提出上訴書狀，並應
敘述具體理由。其未敘述上訴理由者，應於上訴期間屆滿後20日
內向本院補提理由書( 均須按他造當事人之人數附繕本) 「切勿
逕送上級法院」。
                                  書記官  張懿昀
中    華    民    國    99    年    4     月    7     日
附錄論罪科刑依據之法條：
中華民國刑法第320條（普通竊盜罪、竊佔罪）
意圖為自己或第三人不法之所有，而竊取他人之動產者，為竊盜
罪，處5 年以下有期徒刑、拘役或5 百元以下罰金。
意圖為自己或第三人不法之利益，而竊佔他人之不動產者，依前
項之規定處斷。
前二項之未遂犯罰之。
中華民國刑法第321 條（加重竊盜罪）
犯竊盜罪而有左列情形之一者，處6 月以上、5 年以下有期徒刑
：
  一、於夜間侵入住宅或有人居住之建築物、船艦或隱匿其內而
      犯之者。
  二、毀越門扇、牆垣或其他安全設備而犯之者。
  三、攜帶兇器而犯之者。
  四、結夥三人以上而犯之者。
  五、乘火災、水災或其他災害之際而犯之者。
  六、在車站或埠頭而犯之者。
前項之未遂犯罰之。

司法院資訊處製作；財團法人民間司法改革基金會備份。
